福建高等法院金門分院刑事判決　　　　 94年度交上訴字第1號
上　訴　人　福建金門地方法院檢察署檢察官
被　　　告　甲○○
上列上訴人因被告過失致死等案件，不服福建金門地方法院93年
度交訴字第4 號，中華民國94年3 月30日第一審判決（起訴案號
：福建金門地方法院檢察署93年度偵字第37號），提起上訴，本
院判決如下：
    主  文
上訴駁回。
    理  由
一、公訴意旨略以：被告甲○○於民國九十二年十一月十五日下
    午五時十八分許，駕駛車牌號碼Y3—7041號自用小客車，由
    金門縣金湖鎮○○路往黃海路方向行駛，途經金湖鎮○○路
    三十九號「山外第一軍郵局」路段時，本應注意車前狀況，
    並隨時採取必要之安全措施，而當時路面無坑洞、視線清楚
    ，亦無不能注意之情事，竟疏未注意，適有張雲豪騎乘之車
    牌號碼PZV —702 號重型機車，由金湖鎮○○路往林森路方
    向逆向行駛，因該機車左前斜板先擦撞停放在該路段旁之車
    牌號碼BY—0319號郵務車後，致其車身搖擺不定，被告則因
    閃避不及，其所駕駛之汽車右前方車身擦撞該機車右前斜板
    ，致張雲豪倒地，並受有頭部外傷合併顱內出血之傷害。被
    告復另起犯意，於下車察看後，未將張雲豪送醫及等待員警
    到場處理即駕車逃逸。後張雲豪經路人報警緊急後送至臺北
    三軍總醫院急救，延至同年月17日不治死亡。因認被告涉犯
    刑法第二百七十六條第一項過失致人於死及第一百八十五條
    之四肇事逃逸罪嫌。
二、上訴及論告意旨略以：（一）死者撞擊郵務車後與機車倒地
    相距只四．五五公尺，血跡離倒地的機車只有一公尺，顯示
    死者之車先倒，且車速不快。（二）被告於十五公尺前即見
    被害人機車搖晃，仍往前行駛，致擦撞被害人之機車肇事，
    且經迭次鑑定確認在案。（三）被告就系爭事故如何發生等
    情，於偵訊、審判證述矛盾，況被告稱車速僅二、三十公里
    ，於十五公尺前甚至二、三十公尺前即見被害人之機車，應
    能採必要安全措施而未採取，應有過失。（四）被告有擦撞
    及被害人機車乃不爭之事實，到場之警員亦證稱未叫被告離
    開，則被告在未經員警同意下，自行離去肇事現場，業已構
    成肇事逃逸罪責等語。
三、按犯罪事實應依證據認定之，無證據不得認定其犯罪事實，
    刑事訴訟法第一百五十四條第二項定有明文。又按所謂信賴
    原則，指行為人在社會生活中，於從事某種具有危險性之特
    定行為時，如無特別情事，在可信賴被害者或其他第三人亦
    會相互配合，謹慎採取適當行動，以避免發生危險之適當場
    合，倘因被害者或其他第三人之不適當行動而發生事故，造
    成損害之結果時，該行為人不負過失責任。依此一原則，汽
    車駕駛人應可信賴參與交通行為之對方，亦將同時為必要之
    注意，相互為遵守交通秩序之適當行為，而無考慮對方將會
    有違反交通規則之不當行為之義務。故汽車駕駛人如已遵守
    交通規則且為必要之注意，縱有死傷結果之發生，其行為仍
    難認有過失可言；從而，汽車駕駛人對於防止危險發生之相
    關交通法令之規定，業已遵守，並盡相當之注意義務，以防
    止危險發生，應可信賴他人亦能遵守交通規則並盡同等注意
    義務。若因此而發生交通事故，得以信賴原則為由免除過失
    責任，最高法院亦著有八十八年度台上字第一八五二號判決
    及八十四年台上字第五三六0 號判例可資參照。
四、本件公訴意旨認被告涉有刑法第二百七十六條第一項過失致
    人於死及第一百八十五條之四之肇事逃逸罪嫌，無非係以
    證人吳信浩之證言、被告於警詢及偵查中之陳述、道路
    交通事故調查報告表、道路交通事故現場圖、現場照片、車
    輛照片、福建金門地方法院檢察署檢察官相驗屍體證明書
    、勘驗筆錄、驗斷書、相驗照片、診斷證明書、金門縣立醫
    院診斷證明書、三軍總醫院附設民眾診療服務處診斷證明書
    、福建省金門縣車輛行車事故鑑定委員會鑑定意見書、福
    建省金門縣行車事故覆議鑑定委員會鑑定意見書、國立交通
    大學行車事故鑑定意見書為論據。
五、訊據被告則堅決否認有任何過失致人於死之犯行，辯稱：被
    害人係逆向行駛，且係先撞到郵務車後，車身搖擺不定才撞
    上被告所駕駛之車輛，其根本無法採取必要之安全措施，其
    並無過失；其於會車時，車身並無明顯感受到擦撞，但覺得
    怪怪的，下車後等警員到場，向警員說明後，認現場已有人
    處理，應該沒事，故先行離開等語。經查：
甲、過失致人於死部分：
(一)本件被告甲○○於民國九十二年十一月十五日下午五時十八
    分許，駕駛車牌號碼Y3—7041號自用小客車，途經金湖鎮○
    ○路三十九號「山外第一軍郵局」路段時，與被害人張雲豪
    之機車發生擦撞，致被害人倒地受傷，業經被告於警、偵訊
    及本院準備程序及審理中供述在卷；另被害人因車禍受有頭
    部外傷合併顱內出血之傷害，經送醫急救後，延至同年月十
    七日不治死亡之事實，亦經檢察官督同法醫師相驗明確，有
    福建金門地方法院檢察署檢察官相驗屍體證明書、勘驗筆錄
    、驗斷書、相驗照片、診斷證明書在卷可考。
(二)會車之經過，被告所駕駛之車輛行駛方向係由林森路往黃海
    路，而被害人所騎乘之機車係由黃海路往林森路方向行駛，
    與被告之小客車方向相反；而經原審勘驗扣案金門第一軍郵
    局於車禍當日所拍攝之錄影帶，鏡頭係在被告對向車道旁之
    郵局內，會車時，以郵局之角度就拍攝內容為論，係小客車
    在前，遮住在小客車右側之機車，而會車後即見機車倒地，
    故倒地之位置係位於與郵局對向之車道─即本件被告行駛之
    車道內；對照卷內之道路交通事故現場圖，亦與現場情形相
    符，是本件車禍地點係位於被告行駛之車道內，而被害人所
    駕駛之機車係逆向行駛；又本件經送福建省金門縣車輛行車
    事故鑑定委員會、福建省金門縣行車事故覆議鑑定委員會、
    國立交通大學行車事故鑑定委員會鑑定，該三份鑑定報告亦
    與本院認定相符，故被告辯稱被害人係逆向行駛乙節，即足
    採信。
(三)上開第一軍郵局之大門錄影帶經原審於九十四年三月二日審
    理時，當場勘驗錄影帶之內容，發現：「17時18分14秒小客
    車 (即被告駕駛之小客車)進 入鏡頭內，17時18分15秒小客
    車與機車 (即被害人所騎乘之機車)約 在郵務車之後方交會
    ，17時18分15秒交會後機車朝左方倒地，17時18分16秒機車
    完全倒地。」另就卷內之照片以觀，本件被害人所騎乘之機
    車，其右前方有紅色漆，且漆分布之高度，約距離地面53公
    分 (偵查卷第29頁)， 而本件被告所駕駛之小客車，車身為
    深紅色，且右側擦撞痕跡所在之高度，約50公分 (偵查卷第
    35頁)， 其高度大致相符，輔以前開錄影帶內容綜合以觀，
    則本件被告所駕駛之小客車，確與被害人所騎乘之機車，有
    擦撞之事實。復就被告汽車受損之情形以觀，其車輛雖非全
    新而無任何刮漆痕，但其右前葉子板保險桿及右前門仍有較
    清楚明顯可見之刮痕，而右前葉子板保險桿處之刮痕，其距
    離地面約50公分，且面積較大 (偵卷第35頁上方照片)， 參
    照上開錄影帶內容，於兩車會車前，被害人機車尚處於行駛
    狀態，兩車會車後，被害人始倒地；審酌上開刮痕既係位於
    被告所駕駛之車輛右側，而非前方車頭右前角，且被害人之
    機車破損部分及沾有紅色漆部分亦均位於右側，復對照被害
    人機車上沾有紅色漆之高度，與被告所駕駛之小客車刮痕之
    高度，其高度亦相仿等情，認本件被告之小客車，與被害人
    所騎乘之機車，其碰撞位置在右側，則兩車顯係以對向方式
    為之，且擦撞部位不在被告所駕駛之小客車車頭前方，而係
    右側車身等情，堪以認定。
(四)再就被害人倒地之位置以觀，其車頭係朝向鎮公所方向，前
    輪輪軸與路旁之道路邊線距離1.15公尺，後輪輪軸距路旁之
    道路邊線約0.75公尺，被害人擦撞後係倒向左側；而車禍現
    場之郵務車，其車輪壓在道路邊線上，有現場照片與道路交
    通事故現場圖附卷可證；由被害人之前輪輪軸與路旁道路邊
    之距離1.15公尺，與該車道之寬度2.90公尺對照以觀，被害
    人所騎乘之機車，明顯、嚴重侵入被告所駕駛之車道內，而
    非行駛於路旁。
(五)被害人所騎乘之機車係逆向行駛入被告之車道，又係先擦撞
    停放路旁之郵務車，再衝向被告所駕車輕之右側，而非前方
    ，則被告縱見到被害人已由對向逆向行駛而至，然擦撞既係
    於會車後始發生，能否認定被告有過失？自應進一步探討：
  1.刑法第十四條第一項明定「行為人雖非故意，但按其情節應
    注意，並能注意，而不注意者，為過失。」，依此規定，在
    交通事故上，過失之認定亦應以行為人對於事故之發生係應
    注意，並能注意，而不注意者方能構成。因此若行為人對於
    交通事故之發生並無注意之義務或是無注意之可能性，或已
    盡注意義務且採取必要之安全措施，而無從避免時，即應認
    與過失責任之要件不符，不應令行為人負過失之罪責，而認
    其並無過失。
  2.又道路交通安全規則第94條第3 項雖規定：「汽車行駛時，
    駕駛人應注意車前狀況及兩車併行之間隔，並隨時採取必要
    之安全措施。」，然按該條之規定，應從其規範目的加以限
    縮，倘不為此，則該條儼然將成為道路交通安全規則之「帝
    王條款」，舉凡交通事故之發生，除鮮少特例外，幾得適用
    該條文之規定。本院認為，駕駛人縱有注意義務，然其注意
    義務，於解釋上，即不能無限制之漫延，必須為適度之限縮
    ；且駕駛人對可能發生之危險，其防止義務在於「採取『必
    要』之安全措施」，而非窮盡任何一切之可能方法。。
  3.交通事故之發生，為現代社會生活使用快速機動車輛所不可
    避免之風險，對此風險之規範，其欲追求之目的，不外乎謀
    求用路人之快速、便利，並兼顧參與交通活動之人的生命、
    身體及財產法益之保障，倘就駕駛人之注意與防止義務課予
    無限上綱，果爾，則機動車輛所帶來現代生活之便利，將無
    由實現。考量現今社會道路交通流量之龐大，參與交通行為
    之人數日趨眾多、車輛速度提昇，為兼顧上開目的之實現，
    必須建立以「路權」為核心之道路交通規範，使參與交通行
    為之人，透過尊重他人路權之觀念，進一步落實交通安全規
    則之遵守，也追求其因遵守交通規則後，得享有用路之快速
    、便利。故享有路權之人依一般規則應在其遵行之道路內行
    駛，除另有其它尚可注意並能注意之情形外，實不應科予享
    有路權之駕駛人須對於他人違反交通規則侵入其車道之行為
    ，負擔過度之注意與防止義務，此種因信賴他人參與交通行
    為者將遵守交通規則，而使駕駛人不必承擔過重注意與防止
    義務之原則，即為「容許信賴原則」。簡而言之，容許信賴
    原則即係揭示參與交通活動人合理、適當之義務界限，才能
    正確解釋道路交通安全規則第九十四條第三項之適用範圍。
  4.被告自承約距離十五公尺處見到被害人之機車，後在被告之
    己向車道內、約於郵務車之左後輪附近（以郵務車車頭之方
    向為準）發生擦撞，則被告是否疏未注意車前狀況？採取必
    要之安全措施？查車禍前，郵務車停放在路旁，左側車輪已
    壓在道路邊線，郵務車之車身甚高，對行駛於林森路往黃海
    路方向之被告，其視野受到相當大之阻礙，而車禍之時間係
    十一月十五日下午五時十八分左右，對照臺灣地區日出日沒
    時刻表，與金門緯度相近之臺中日沒時刻係下午五時十二分
    左右，顯見當時已日沒，光線昏暗，視線相對於日間較為不
    清，故被告於十五公尺之距離見到被害人之機車，難謂疏於
    注意車前狀況。又被告見到被害人之機車逆向而來，就相對
    速度而言，的確不能排除於郵務車旁之車道內會車之可能性
    ，但於當時之情況，被告可以採取之安全措施不外以下：
    立即煞車，等對向機車安全通過郵務車，離開車道後，再繼
    續前進─但此方法影響後方車輛之動線，且有遭追撞之虞。
    鳴喇叭、閃遠光燈，促使對向機車注意，以提醒對向機車
    不可進入郵務車旁的己向車道內，並加速通過─但此方法不
    符合一般公認之交通禮儀，且需冒對向機車也加速通過之危
    險。減速通過，並在不侵入對向車道之前提下，稍向左偏
    ，並預期對向機車應停留在郵務車之前方，等自己車輛通過
    後，對向機車才繼續前進；另一種預期則是會在郵務車旁之
    車道內會車，則減速慢行，謹慎會車；衡諸一般經驗法則，
    上述三種方式，都是參與交通活動之人所能想像、採取的策
    略，並無優劣之分，被告無論選擇何種安全措施，都已盡到
    「採取必要之安全措施」之法義務。
  5.進一步檢視；被害人未能如一般人所預期，暫停於郵務車之
    前方，反冒然侵入被告之車道後，被告於會車時有無採取必
    要之安全措施？從錄影帶畫面以觀，被告之小客車通過郵
    務車之時間前後約一秒，該郵務車之車身長度為四．四公尺
    ，換算被告之車速時速不到二十公里，足證被告與被害人會
    車之前，已減速慢行。另就被害人機車倒地位置，其後輪
    輪軸距道路邊線約0.七五公尺，有現場照片及道路交通事故
    現場圖可證，如還原現場，將被害人之機車立起，其約佔據
    車道一公尺之寬度，對照於被告之車道寬度，可見被告已採
    取向左偏之避讓措施。再者，如上所述，二車之擦撞位置
    係在被告之小客車右側車身，而非前方車頭，顯見會車之始
    ，被告已採取謹慎措施，小心注意而未撞到被害人機車。由
    上開錄影帶內容以觀，雖因角度關係，未攝錄到被害人機車
    是否與郵務車相撞，然對照卷內照片，上開郵務車係停於路
    旁，車頭係與被告同向，而左側前後輪係停於與被告同向之
    道路邊線上 (偵卷第二十三頁)， 而被害人所騎之機車，其
    左前斜板上亦有綠色漆及刮痕，距離地面約六十公分處 (偵
    卷第二六頁、二八頁)， 同斜板上距離地面約五十公分處，
    復有一處藍色漆及刮痕 (偵卷第二十八頁上方照片)， 輔以
    上開郵務車左前門之踏板脫落 (偵卷第二十三頁)、 左側圖
    樣「限乘三人」中「三」之字樣有刮痕 (偵卷第四十頁上方
    照片)、 前輪後方方向燈上亦有刮痕，距離地面高度約六四
    公分 (偵卷第三九頁及四十頁下方照片)、 郵務車後方亦有
    刮痕，距離地面高度約五六公分 (偵卷第三七頁)， 綜合上
    開照片之刮痕、漆分布位置及高度以論，可認被害人機車於
    擦撞被告所駕駛之小客車前，即與上開郵務車有所擦撞，且
    就擦撞位置而論，由上開踏板掉落，而踏板處並無綠漆及刮
    痕之反應，且左側車身僅後方處有藍色漆等情形而觀，則被
    害人機車擦撞位置應係先擦撞前方踏板處 (即踏板及方向燈
    所在位置附近)， 再擦撞後輪附近車身 (即偵卷第三七頁處
    )， 復再擦撞被告所駕駛之小客車。而被害人之機車係向左
    傾倒，其既係逆向行駛，如係先擦撞被告之小客車，再擦撞
    郵務車之左後側車身，依力學原理，被害人之機車左側最後
    與郵務車碰撞後，會產生向右方之反作用力，其機車應向右
    傾倒始符合物理原則；故從被害人機車倒地之方向，亦可以
    合理推論，被害人之機車應係先擦撞上開郵務車之左前側及
    左後側車身後，才擦撞被告所駕駛之小客車。綜合言之，被
    告之會車開始已採取安全措施後，對於「車後狀況」（非車
    前狀況）─即被害人會再度失控，擦撞郵務車，再擦撞自己
    之小客車，在客觀上顯然無法預見，且機車擦撞郵務車之後
    ，基於反作用力，會將機車反彈而出，方向亦無由任駕駛人
    掌控，而被告汽車已然駛至，實無法採取任何有效之安全措
    施。
  6.綜上分析，可認被告於會車之前，依被告之供述相隔距離不
    到十五公尺處，見到被害人逆向行駛，並沒有疏於注意車前
    狀況；而被告依其經驗判斷，採取減速慢行，謹慎會車之方
    法，已採取必要之安全措施；但於會車後，被害人機車再度
    擦撞郵務車，致車身不穩，復與被告所駕駛之小客車擦撞，
    非但被告無從預見、防止，縱被告採取其它措施，仍無法避
    免擦撞之發生，即被告仍無防止事故發生之可能性，應認其
    行為並無過失。上訴意旨認被告於十五公尺前即見到被害人
    搖幌前來，應可採停車或閃避之動作云云，依上開說明，即
    不可採。
  7.至前開福建省金門縣行車事故覆議鑑定委員會及國立交通大
    學之鑑定報告，雖均認被告疏未注意車前狀況，且未採取必
    要之安全措施；但該二機關對於具體情況之分析未能精確細
    緻，未說明依一般社會常情被告需如何因應，才能符合「注
    意車前狀況」及「採取必要之安全措施」之作為義務，且僅
    從自然因果關係層面立論，未就法律層面，探討刑法容許信
    賴原則之適用，容有未洽，自不能據此作為認定被告過失責
    任之依據。
乙、肇事逃逸部分：
    本件公訴人認被告涉有刑法第一百八十五條之四肇事逃逸罪
    嫌，無非係以證人吳信浩之證言為主要論據。惟查：
一、本件並無直接目擊證人足以證明被告肇事後之第一反應為何
    ，僅有時站立於郵局門口，經聽砰聲響後，看到被害人已倒
    地，從而逕撥119 求救電話之證人吳信浩屬較接近事發當時
    ，而經其於原審到庭證稱：「（何時看到被告？）打完電話
    ，我跑出來，被告的車子停在馬路的右邊…（你過馬路，被
    告的車子停在何處？）郵務車前面的車道內，往湖小的方向
    。…（你與被告說話時，警員是否已經在處理？）當時警察
    還沒來。」（原審審理卷第六四頁）足證本件被告於肇事後
    ，仍留在車禍現場，並未直接逃離。
二、次就被告於事發後，其未逃離現場之原因，究係因遭他人發
    覺而未逃逸，抑或其根本無逃逸之故意？證人吳信浩於原審
    審理時之證言：「… (你為何叫住被告？)被 告跟我說，死
    者是撞到郵務車，我說你有看到死者撞到郵務車，要等到警
    員來處理，你告訴警察事發經過…」 (原審審理卷第六四頁
    ) 可證本件證人吳信浩叫住被告之目的，係希冀被告向嗣到
    場處理之警員就被害人係自行不慎撞擊郵務車，而非郵務車
    於行駛中撞擊被害人乙節為證述，故不是告知被告有肇事之
    事實；對被告而言，其於證人吳信浩叫住之時，是否已知其
    肇事？實無從得知。而由錄影帶內容以觀，本件被告與被害
    人擦撞之時，係於兩車開始會車後始發生，衡諸常理，兩車
    倘非對撞，而係側面擦撞，則擦撞之力量即非鉅，是以駕駛
    所能注意之範圍以觀，駕駛人即無足夠判斷能力以判斷是否
    確有擦撞之事實，故被告雖於會車之前，即可預見被害人逆
    向行駛前來，然本院審酌兩者擦撞之發生時點係會車後，而
    被害人之車身復搖擺不定，則不能僅以被告於事發之後，下
    車查看之動作，遽謂被告已確知其有肇事之情事。
三、至被告辯稱其係於警員到場處理後告知警員事發經過，經警
    員陳彼得以手勢告知其得離開現場，才駛離現場乙節，雖證
    人即到場處理之警員陳彼得及李德漢均加以否認，然查被告
    於事發後，曾到金門縣警察局金湖警察所詢問現場處理警員
    資料，經該所員警以警員名冊供被告指認，而被告指認出係
    警員陳彼得乙節，業據證人即金湖所警員黃岳逸到庭證述綦
    詳；另被告陳述關於警員到場之處理情形，就有二名警員到
    場處理，且警員李德漢走在警員陳彼得之前，且各站兩旁，
    一邊一名，以指揮交通等情，亦與證人李德漢到庭證述情節
    相符；本院審酌被告於事後既能明確指認當時到場處理之警
    員為何人，且就警員到場處理情況之供述，亦與警員到庭證
    述情節大致相符。準此，益證被告於事發後有停留現場，等
    待警員到場處理後始離去，對被害人之生命、身體法益並無
    造成無人救治之危險。查刑法第一百八十五條之四之立法理
    由明載：為維護交通、加強救護，減少被害人之死傷，促使
    駕駛人於肇事後，能對被害人即時救護，特增設本條，足認
    本條係採保護被害人生命身體安全之立論，警察既已到場，
    足以保護被害人，自不能科以該條之罪。且本條限於故意犯
    ，行為人須有駕駛動力交通工具肇事外，尚須認識到已致人
    死傷，而仍逃逸，始足當之。若未認識有肇事致人死傷，縱
    有逃逸行為，亦不該當該條罪名，被告始終否認知悉有與被
    害人機車擦撞情事，其主觀上並無肇事致人死傷之認知，此
    從上開被告與證人吳信浩之對話可知，自不能以事後勘驗之
    結果，自其車上發現擦痕，而認定其事先已知擦撞肇事，而
    認其成立肇事逃逸罪名。
四、綜上等情，本院審酌被告於事發前，雖已看見被害人逆向行
    駛前來，然被害人之車身既已搖擺不定，且擦撞復係發生於
    兩車會車時，而非被告車子之前方，則被告是否得確知其有
    肇事之情，已非無疑；復因其下車查看，遭證人吳信浩叫住
    之原因，非經告知有肇事而不得逃離，而係證人吳信浩欲被
    告停留在現場以說明被害人擦撞郵務車之情節，被告主觀上
    既未確定其有肇事之情形，復因警員已到場處理，且有救護
    車已抵達送被害人就醫，則其於觀察上開等情後，才駕車駛
    離現場，難以認定被告有逃逸之犯意。況由道路交通事故現
    場圖以觀，就「肇事經過摘要」部分，亦載明「…行經郵局
    前，自行擦撞路旁BY－0319郵局之大貨車摔倒…」 (偵卷第
    20頁)， 益徵現場處理之警員於當時亦認被害人倒地之原因
    ，主要係撞擊郵務車使然，準此，在事發現場人員均認事故
    發生係因被害人撞擊郵務車，輔以被告本身亦無法確定其有
    肇事，則於上開情境下駛離現場，其應無逃逸之故意。
五、至被告辯稱係經警員以手勢表示始離開之詞，雖證人陳彼得
    否認有其事，然由證人即警員陳彼得及李德漢均到庭證述其
    於現場指揮交通，而衡諸常情，警員於指揮交通之際，亦均
    搭配手勢以操作，即不能排除警員之指揮動作遭被告誤為係
    許可離去現場之手勢之可能；且由上開道路交通事故現場圖
    亦記載被害人自行擦撞郵務車以觀，則警員於現場時，既係
    以被害人自行擦撞為處理方向，而被告停留於現場，復係欲
    就被害人自行擦撞郵務車等情為證述，則在該等情境下，被
    告縱有告知警員被害人自行擦撞郵務車乙節，然該地交通流
    量大，警員於避免本件事故影響交通而專心指揮時，對於被
    告上開告知，於其以上開方向為處理之前提下，自無法提高
    警員之注意力，從而，證人到庭雖均證稱未於事發現場對被
    告有印象，但由上開說明可知，其證言雖無不可信之情況，
    但亦無法作為不利於被告認定之憑據。
丙、從而，本件無證據足認被告確有公訴人所指過失致死及肇事
    逃逸之犯行，不能證明被告犯罪，原審就被告不成立犯罪之
    事由，已詳細勾稽，因而為被告無罪之諭知。核其認事用法
    ，均無違誤，檢察官提起上訴，指摘原判不當為無理由，應
    予駁回。
據上論斷，應依刑事訴訟法第三百六十八條，判決如主文。
本案經檢察官王金聰到庭執行職務。
中　　華　　民　　國　　九十四　年　　十　　月　十八　日
　　　　　　　　　刑事庭審判長法　官　陳　世　宗
　　　　　　　　　　　　　　　法　官　謝　碧　莉
　　　　　　　　　　　　　　　法　官　黃　玉　清
上開正本證明與原本無異。
如不服本判決，應於收受送達後十日內向本院提出上訴書狀，其
未敘述上訴之理由者並得於提起上訴後十日內向本院補提理由書
（均須按他造當事人之人數附繕本）。
                              書記官　李　麗　鳳
中　　華　　民　　國　　九十四　年　　十　　月　二十　日
